
# ======================================================================================
# Universal language-invariant morphemes are collected here
# =======================================================================================

T/fin   :: T/fin LF:T
v       :: v PF:v LF:v
v*		:: v PF:-ed v- LF:pass -θ EF
impass	:: v PF:-TA LF:impss EF
impass1	:: Pass ARG PF:-TA LF:Pass EF !COMP:v 
C/fin   :: C/fin PF:C LF:C/fin
C		:: C C/fin PF:C LF:C
T		:: T LF:T Fin EF
T/prt 	:: T/prt LF:Prtc
Fin		:: Fin K LF:Fin ARG COMP:T +ΦLF,ΦPF 	
a0		:: A PF:a LF:mod

cau		:: v PF:Cau LF:cause
φ		:: φ PF:φ LF:phi ARG Inf
Agr		:: Agr EF PF:Agr LF:Agr ARG Fin COMP:T
N		:: N PF:N LF:N COMP:0

# Tense
prs		:: inflectional prs
pst		:: inflectional pst 
cond	:: inflectional cond
pot		:: inflectional pot

# Infinitivals
Inf			:: PF:Inf LF:inf
prtcpl		:: Inf T T/prt PF:T/prt LF:prtcpl

# Expletives
D/expl		:: EXPL PF:expl PHI:PER:3 LF:expl COMP:N -SPEC:*
EXPL		:: N#D/expl

# English
to_inf		:: Inf TO/inf EF PF:to LF:to -SPEC:T -COMP:T/fin -SPEC:v ARG? !PROBE:V adjoinable
to^			:: Inf TO/inf EF PF:to LF:to -SPEC:T -COMP:T/fin -SPEC:v ARG? !PROBE:V adjoinable 


# Finnish prepositions (semantic cases)
P(ine)		:: PF:-ssA LF:in P LANG:FI
P0			:: PF:-Ø LF:in P LANG:FI

# Experimental
MA.ine/inf*	:: MA.ine/inf* 		Inf 	ARG  -ΦPF 				PF:-mA-* 	LF:ing LANG:FI !COMP:*
A/inf*		:: A/inf 			Inf 	ARG  -ΦPF 				PF:-(t)A* 	LF:to -SPEC:N -SPEC:Neg/fin SEM/desired_event LANG:FI !COMP:*
KSE/inf*	:: KSE/inf		EF	Inf Adv ARG	 !ΦPF	 			PF:-kse 	LF:for LANG:FI COMP:A/inf TAIL:T 	
P*			:: 						Adv ARG  -ΦPF 				PF:-ssa* 	LF:in COMP:φ !COMP:* TAIL:V COMP:MA.ine/inf* -COMP:MA/A -SPEC:Neg -COMP:N -COMP:Neg -COMP:Adv -SPEC:Adv -COMP:T/fin -COMP:T -COMP:A -SPEC:iR -SPEC:iWH -SPEC:C -SPEC:C/fin adjoinable -SPEC:Adv -SPEC:T/fin -SPEC:Neg/fin -SPEC:N -SPEC:P -SPEC:T/prt -SPEC:V -SPEC:FORCE -SPEC:v -COMP:uWH

# FINNISH DERIVATIONAL MORPHOLOGY
	# Layer 1 
		
		# verbal
		TA			:: V CAU/V EHM		 	 							PF:-tA		LF:cause LANG:FI ALLOMORPHS:ttA,ntA,tA,tU,uTA
		ile			:: V FREQ/V	EHM 									PF:-ile		LF:freq LANG:FI -pCOMP:FREQ/V ALLOMORPHS:ile,ele,skele,skentele
		UTU			:: V REFL/V	EHM										PF:-utu		LF:refl LANG:FI	-pCOMP:REFL/V -pCOMP:CLASS/INTR ALLOMORPHS:U,tU,itU,istU,elehti,VntU
		AhtA		:: V MOM/V EHM										PF:-AhtA	LF:mom	LANG:FI -pCOMP:PRL ALLOMORPHS:AhtA,stA,hTU,Aise,ehti
		a			:: V V/V EHM										PF:-a		LF:event LANG:FI !pCOMP:N ALLOMORPHS:A,tA
		
		# nominal
		U			:: N EVENT/N EHM									PF:-U		LF:action	LANG:FI !pCOMP:V ALLOMORPHS:o,u
		e			:: N EVENT/N EHM									PF:-e		LF:event	LANG:FI !pCOMP:V ALLOMORPHS:e
		ntO			:: N EHM											PF:-ntO		LF:thing	LANG:FI !pCOMP:N ALLOMORPHS:ntO
		jA			:: N EHM											PF:-jA		LF:doer		LANG:FI !pCOMP:V ALLOMORPHS:jA
		stO			:: N EHM											PF:-stO		LF:group	LANG:FI !pCOMP:N ALLOMORPHS:stO
		lA			:: N EHM											PF:-lA		LF:place	LANG:FI ALLOMORPHS:lA
		in			:: N EHM											PF:-in		LF:instr	LANG:FI ALLOMORPHS:in
		mO			:: N EHM											PF:-mO		LF:place	LANG:FI ALLOMORPHS:mO
		ntA			:: N EHM											PF:-ntA		LF:action	LANG:FI !pCOMP:V ALLOMORPHS:ntA,nti,ntO
		lAinen		:: N EHM											PF:-lAinen	LF:person	LANG:FI !pCOMP:N ALLOMORPHS:lAinen
		ri			:: N EHM											PF:-ri		LF:person	LANG:FI !pCOMP:V ALLOMORPHS:ri

	# Layer 2
		
		# verbal
		A/inf		:: A/inf 		EF	Inf 	ARG? -ΦPF 				PF:-tA 		LF:to -SPEC:N -SPEC:Neg/fin SEM/desired_event !COMP:* LANG:FI PROBE:V
		VA/inf  	:: VA/inf 		EF	Inf T   ARG	+ΦLF,ΦPF -ΦLF,ΦPF	PF:-vAn 	LF:to -SPEC:N !COMP:*  PROBE:V LANG:FI
		ESSA/inf 	:: ESSA/inf		EF	Inf Adv ARG  					PF:-essA 	LF:while !COMP:* PROBE:V LANG:FI TAIL:T
		TUA/inf		:: TUA/inf		EF	Inf Adv ARG	+ΦLF,ΦPF -ΦLF,ΦPF 	PF:-tUA 	LF:after !COMP:* PROBE:V LANG:FI TAIL:T
		KSE/inf		:: KSE/inf		EF	Inf Adv ARG	-ΦLF !ΦPF			PF:-kse 	LF:for !COMP:* PROBE:V LANG:FI TAIL:T
		E/inf		:: E/inf 		EF	Inf Adv ARG	-ΦLF -ΦPF  			PF:-en 		LF:by !COMP:* PROBE:V LANG:FI TAIL:T
		MA.ine/inf	:: MA.ine/inf	EF	Inf Adv ARG	-ΦLF -ΦPF			PF:-mAssA 	LF:in !COMP:* PROBE:V LANG:FI TAIL:V	MA/inf
		MA.abe/inf	:: MA.abe/inf	EF	Inf Adv ARG	-ΦLF -ΦPF			PF:-mAttA 	LF:without !COMP:* PROBE:V LANG:FI TAIL:T MA/inf
		MA.ade/inf	:: MA.ade/inf	EF	Inf Adv ARG	-ΦLF -ΦPF			PF:-mAllA 	LF:by !COMP:* PROBE:V LANG:FI TAIL:V MA/inf
		MA.ela/inf	:: MA.ela/inf	EF	Inf Adv ARG	-ΦLF -ΦPF 			PF:-mAstA 	LF:without !COMP:* PROBE:V LANG:FI TAIL:CLASS/TR,SEMCLASS_denied_event MA/inf
		MA.ill/inf	:: MA.ill/inf	EF	Inf		ARG	-ΦLF -ΦPF 			PF:-mAAn 	LF:to SEM/desired_event !COMP:* PROBE:V LANG:FI adjoinable TAIL:CLASS/TR,SEMCLASS_desired_event MA/inf
		# Includes also v, T
	
	# Layer 2
		
		# nominal
		minen		:: n 			EF			ARG 					PF:-minen	LF:ing		!COMP:V LANG:FI
		US			:: n			EF			ARG						PF:-UUS		LF:prprt	!COMP:* LANG:FI
		tAr			:: N FEM/N											PF:-tAr		LF:fem		LANG:FI	!pCOMP:N ALLOMORPHS:tAr
		nen			:: N DIM/N											PF:-nen		LF:dim		LANG:FI !COMP:N
		mA			:: N PRL											PF:-mA		LF:result	LANG:FI !COMP:N ALLOMORPHS:mA
		
		# Adjectival
		MA/A		:: MA/A 		EF	Inf		ARG  +ΦLF,ΦPF 			PF:-mA 		LF:Arel	LANG:FI -PROBE:N -PROBE:T/fin PROBE:V -SPEC:N COMP:V COMP:v !COMP:*
		VA/A		:: VA/A				Inf			 -ΦPF -ΦLF			PF:-vA 		LF:Prel	LANG:FI -PROBE:N  PROBE:V !COMP:* COMP:V COMP:v
		mAinen		:: A			EF	INF		ARG						PF:mAinen	LF:kind	LANG:FI	!COMP:N
		llinen		:: A 												PF:-llinen	LF:owner !COMP:N LANG:FI !pCOMP:N ALLOMORPHS:llinen
		inen		:: A												PF:-inen	LF:quality !COMP:N LANG:FI
		lAinen		:: A												PF:-lAinen	LF:similar !COMP:N LANG:FI
		hkO			:: A												PF:-hkO		LF:dim		!COMP:A LANG:FI
		mAtOn		:: A												PF:-mAtOn	LF:polarity	!COMP:V LANG:FI
		
		# Special purpose elements
		mista		:: n			EF			ARG						PF:-mista	LF:ing	 	!COMP:* LANG:FI
		n0			:: n			 EF			ARG						PF:-0		LF:n	 !COMP:* LANG:FI

# Italian
ARE/inf		:: ARE/inf 		EF	Inf 	ARG 					PF:are 		LF:ARE/inf -SPEC:T/fin nonadjoinable 

# Copula
# BE-		:: V COPULA  				-ARG 					PF:BE 		LF:be COMP:φ SPEC:φ !COMP:* -COMP:T/prt -COMP:T/fin
BE-			:: V COPULA 	 			-ARG 					LF:be !COMP:* COMP:T/prt -COMP:T/fin COMP:D COMP:φ

# D-elements
D		:: φ D PF:D LF:det R:NEW:$$$/SUR
D/rel	:: φ D D/rel φ PF:D/rel LF:det/rel adjoinable
D/pro	:: φ D PF:D LF:det R:NEW:REF -R:NEW:$$$/SUR
D/refl 	:: φ D PF:D LF:det R:OLD:REF -R:NEW:$$$/SUR
P		:: P PF:P LF:prep

# Pronominal items
pro		:: pro-#D
pro-	:: PF:(pro) LF:pro N PHI
cl		:: inflectional CL LEFT:T/fin RIGHT:ARE/inf RIGHT:PRG LEFT:D,CL LANG:IT
inc		:: inflectional INCORPORATED

# Interpretable phi-features
sg 				:: inflectional iPHI:NUM:SG
pl 				:: inflectional iPHI:NUM:PL
1p 				:: inflectional iPHI:PER:1
2p 				:: inflectional iPHI:PER:2
3p 				:: inflectional iPHI:PER:3
def 			:: inflectional iPHI:DET:DEF
indef 			:: inflectional iPHI:DET:INDEF
hum 			:: inflectional iPHI:HUM:HUM
nonhum 			:: inflectional iPHI:HUM:NONHUM
m				:: inflectional iPHI:GEN:M
f				:: inflectional iPHI:GEN:F
default			:: inflectional ΦPF PHI:PER:3 PHI:NUM:SG PER
proper_name		:: inflectional iPHI:PRON:NONPRON R:REF:NAME R:NEW:$$$/SUR
r_expression	:: inflectional iPHI:PRON:NONPRON R:REF:NAME R:NEW:$$$/SUR
pronoun1		:: inflectional iPHI:PRON:PRON R:NEW:REF
reflexive		:: inflectional iPHI:PRON:PRON R:OLD:REF
Rexpression		:: inflectional iPHI:PRON:NONPRON R:NEW:$$$/SUR
sg_ 			:: inflectional ΦPF Φ PHI:NUM:SG
pl_ 			:: inflectional ΦPF Φ PHI:NUM:PL
1p_ 			:: inflectional ΦPF Φ PHI:PER:1 PER
2p_ 			:: inflectional ΦPF Φ PHI:PER:2 PER
3p_ 			:: inflectional ΦPF Φ PHI:PER:3 PER
def_ 			:: inflectional ΦPF Φ PHI:DET:DEF
indef_ 			:: inflectional ΦPF Φ PHI:DET:INDEF
hum_ 			:: inflectional ΦPF PHI:HUM:HUM
nonhum_ 		:: inflectional ΦPF PHI:HUM:NONHUM
m_				:: inflectional ΦPF PHI:GEN:M
f_				:: inflectional ΦPF PHI:GEN:F

# Generic deficient structural cases
nom   	:: inflectional NOM TAIL:Fin,!COMP:*,EF nonfloat nonadjoinable
acc		:: inflectional ACC TAIL:v
acc_it	:: inflectional ACC TAIL:v adjoinable float
dat		:: inflectional DAT TAIL:T LANG:IT
acc_it	:: inflectional TAIL:v LANG:IT

#Aspect markers
asp		:: inflectional ASP:BOUNDED

# Universal operator feature inventory
uC/op	:: inflectional uC/op
wh     	:: inflectional ΔOP:WH
WH		:: inflectional FORCE:WH
top    	:: inflectional OP:TOP DIS:TOP
foc    	:: inflectional OP:FOC DIS:FOC
fam		:: inflectional OP:FAM DIS:FAM
pol		:: inflectional OP:POL DIS:POL
C/op	:: inflectional OP:C/OP DIS:C/OP
d/rel   :: inflectional OP:REL
Q		:: inflectional OP OP:WH OP:Q FORCE:WH DIS:WH
strong_operator		:: inflectional OP*


# Miscellanneus items
# Possessive, as in John's, but status unclear
poss	:: inflectional POSS
